【裁判字號】    97,親,217
【裁判日期】    980112
【裁判案由】    否認子女
【裁判全文】
臺灣桃園地方法院民事判決               97年度親字第217號
原      告  甲○○
被      告  甲○○之子
兼上一人
法定代理人  乙○○
                        2弄6.
上列當事人間請求否認子女事件，於民國97年12月29日辯論終結
，本院判決如下：
    主      文
確認被告甲○○之子非原告甲○○自被告乙○○受胎所生之子。
訴訟費用由被告負擔。
    事實及理由
一、原告起訴主張：原告與被告乙○○於民國97年3 月5 日結婚
    ，並於97年9 月1 日離婚，被告甲○○之子於97年10月22日
    出生，按從子女出生日回溯第181 日起至第302 日止，為受
    胎期間。妻之受胎，係在婚姻關係存續中者，推定其所生子
    女為婚生子女。然被告甲○○之子並非原告甲○○自被告乙
    ○○受胎所生。並為訴之聲明：確認被告甲○○之子非原告
    自被告乙○○受胎所生之婚生子。
二、被告方面：同意原告之請求。
三、原告主張與被告乙○○於97年3 月5 日結婚，並於97年9 月
    1 日離婚，被告甲○○之子於97年10月22日出生等事實，有
    兩造戶籍謄本、出生證明在卷可稽，堪信為真實。
四、原告另主張：實際上被告甲○○之子並非原告自被告乙○○
    受胎所生一節，依博微生物科技股份有限公司之DNA 親子血
    緣關係諮詢報告單結果，認為：「曾令璿與甲○○之男之檢
    體，其相對應之各DNA 型別均無矛盾，存在一親等直系血親
    血緣關係之機率為99.9999%。CPI 值=00000000.8 ；PP值=0
    .999999 等語，有博微生物科技股份有限公司DNA 基因圖譜
    型別分析報告書1 件在卷可稽，堪認原告之主張為信實。
五、按從子女出生日回溯第181 日起至第302 日止，為受胎期間
    。妻之受胎，係在婚姻關係存續中者，推定其所生子女為婚
    生子女。前項推定，夫妻之一方或子女能證明子女非為婚生
    子女者，得提起否認之訴。前項否認之訴，夫妻之一方自知
    悉該子女非為婚生子女，或子女自知悉其非為婚生子女之時
    起2 年內為之。民法第1062條第1 項及第1063條第1 項、第
    2 項、第3 項前段定有明文（96年5 月23日修正後條文）。
    經查，原告與被告乙○○係97年3 月5 日結婚，嗣於97年9
    月1 日離婚，原告於97年10月22日產下被告甲○○之子，依
    法應推定被告甲○○之子為原告與被告乙○○之婚生子。然
    查，原告乃非自被告乙○○處受胎懷有被告甲○○之子，已
    如前述，而原告於97年12月2 日提起本件否認子女之訴，此
    有本院之收文章附卷可查，其乃知悉被告甲○○之子出生之
    日（即97年10月22日）起2 年內提起本件訴訟，並未逾前條
    除斥期間之規定，故原告本件之請求，於法有據，應准許之
    。
六、據上論結，本件原告之訴為有理由，依民事訴訟法第78條，
    判決如主文。
中    華    民    國    98    年    1    月    12    日
                  家事法庭法  官  張益銘
上列正本證明與原本無異。
如對本判決上訴，須於判決送達後20日內向本院提出上訴狀（須
按他造人數附繕本），並應繳納上訴費用。
中    華    民    國    98    年    1    月    12    日
                          書記官  許白梅


司法院資訊處製作；財團法人民間司法改革基金會備份。
